臺灣新北地方法院刑事判決　　　　　 110年度交簡上字第53號
上　訴　人
即　被　告　廖瑞鵬





選任辯護人　陳軾霖律師
上列上訴人即被告因公共危險案件，不服本院110 年度交簡字第
724 號中華民國110 年6 月30日所為第一審簡易判決（聲請簡易
判決處刑案號：109 年度偵字第38227 號），提起上訴，本院管
轄之第二審合議庭判決如下：
    主  文                                              
上訴駁回。
廖瑞鵬緩刑貳年，緩刑期間付保護管束，並應於本判決確定之日
起陸個月內向公庫支付新臺幣陸萬元，及應於本判決確定之日起
壹年內向指定之政府機關、政府機構、行政法人、社區或其他符
合公益目的之機構或團體，提供肆拾小時之義務勞務。
    事實及理由
一、本案經本院審理結果，認原審以被告廖瑞鵬係犯刑法第185
    條之3 第1 項第1 款之駕駛動力交通工具而吐氣所含酒精濃
    度達每公升0.25毫克以上之罪，處有期徒刑2 月，並諭知易
    科罰金之折算標準，其認事用法、量刑均無不當，應予維持
    。除增加被告於本院審理中之自白為證據外，餘均引用原審
    判決書記載之事實、證據及理由（詳如附件）。
二、被告上訴主張：被告承認有酒後駕車，被告除自己受傷及車
    損外，並未造成他人損害，犯罪情節輕微，也與林士傑達成
    和解，為免法重情輕，懇請依刑法第57、59條之規定，酌減
    其刑；又被告沒有犯罪前科，現於外商公司任職，有派往美
    國常駐之需求，且目前尚需扶養年邁雙親，為家中經濟支柱
    ，希望法院可以給予緩刑之機會等語。
三、駁回上訴之說明：
（一）按刑法第59條規定犯罪情狀顯可憫恕，認科以最低度刑仍
      嫌過重者，得酌量減輕其刑，此雖為法院依法得行使裁量
      之事項，然非漫無限制，必須犯罪另有特殊之原因、環境
      與情狀，在客觀上足以引起一般之同情，認為即予宣告法
      定低度刑期，猶嫌過重者，始有其適用（最高法院24年上
      字第2246號、69年台上字第4584號判例意旨參照）。準此
      ，為此項裁量減輕其刑時，必須就被告全部犯罪情狀予以
      審酌，在客觀上是否有足以引起社會上一般人之同情，而
      可憫恕之情形，始謂適法。又按關於刑之量定及緩刑之宣
      告，係實體法上賦予事實審法院得依職權自由裁量之事項
      ，倘其量刑已以行為人之責任為基礎，復已斟酌刑法第57
      條各款所列情狀，而未逾越法律所規定之範圍，或濫用其
      權限，即不得任意指摘為違法。
（二）被告上訴主張其犯罪情節輕微且與被害人林士傑達成和解
      等節，屬於刑法第57條量刑之審酌事項，並非刑法第59條
      所定犯罪情狀顯可憫恕之情形，況被告酒後騎乘普通重型
      機車，為警測得吐氣所含酒精濃度達每公升0.53毫克，超
      出法定標準值2 倍以上，又發生交通事故，對用路人之權
      益產生實害，其犯罪情節並非至微，且被告案發當時亦無
      何急迫、不得已需騎乘動力交通工具之情事，實無客觀上
      足以引起一般同情，而有何犯罪之情狀顯可憫恕之處，故
      此部分上訴意旨並無理由。又原審審酌被告明知酒精成分
      對人之意識能力具有不良影響，酒後駕車對一般往來之公
      眾及駕駛人自身皆具有高度危險性，既漠視自己安危，尤
      罔顧公眾安全，於服用酒類後，吐氣所含酒精濃度達每公
      升0.53毫克，仍執意駕駛車輛，其行為對於交通安全所生
      之危害非輕，兼衡被告之素行、智識程度、職業、家境等
      行為人生活狀況及被告犯後坦承犯行之態度等一切情狀，
      於法定最重刑度（有期徒刑2 年）以下，量處被告有期徒
      刑2 月，同時諭知易科罰金之折算標準，已論述其量刑審
      酌之各項情狀，經核並無原審濫用裁量而為違法量刑之情
      事。綜上，本件上訴為無理由，應予駁回。
四、諭知緩刑之說明：
    按凡有審理事實職權之法院，均得依其職權宣告緩刑，第二
    審以判決駁回上訴時，仍得諭知緩刑之宣告。查被告先前未
    曾因故意犯罪而受有期徒刑以上刑之宣告，有臺灣高等法院
    被告前案紀錄表1 份在卷可參（見交簡上卷第73頁），其因
    一時失慮致罹刑典，固有不當，然被告犯後坦認犯行，堪認
    被告確已誠心反省其所為，本院認經此偵審程序及刑之宣告
    ，被告應知警惕，信無再犯之虞，是原審判決所宣告之刑以
    暫不執行為適當，並衡酌本案之犯罪情節，依刑法第74條第
    1 項第1 款之規定，宣告緩刑2 年，以啟自新。另為期被告
    記取教訓並建立尊重法治之正確觀念，認有課予一定負擔之
    必要，爰併依刑法第74條第2 項第4 款、第5 款規定，命其
    應於本判決確定日起6 個月內，應向公庫支付新臺幣6 萬元
    ；並命被告應於本判決確定日起1 年內，向指定之政府機關
    、政府機構、行政法人、社區或其他符合公益目的之機構或
    團體，提供40小時之義務勞務，及依刑法第93條第1 項第2
    款之規定，諭知於緩刑期間付保護管束。如被告未於主文所
    示之期間內履行本判決所諭知之負擔且情節重大者，其緩刑
    之宣告仍得依法撤銷，併此敘明。
據上論斷，依刑事訴訟法第455 條之1 第1 項、第3 項、第368
條、第373 條，判決如主文。
本案經檢察官吳秉林偵查後聲請簡易判決處刑，經檢察官朱曉群
到庭執行公訴。
中    華    民    國   110    年    10    月    26    日
                  刑事第二十庭  審判長法  官  蕭淳元
 
                                      法  官  黃園舒
 
                                      法  官  陳宏璋
上列正本證明與原本無異。
不得上訴。
                                      書記官  許維倫
中    華    民    國   110    年    10    月    28    日
【附件】：
臺灣新北地方法院刑事簡易判決        110年度交簡字第724號
聲  請  人  臺灣新北地方檢察署檢察官
被      告  廖瑞鵬  男  民國00年0月0日生
                    身分證統一編號：Z000000000號  
                    住屏東縣○○市○○路000巷000弄0○00
                      號
                    居新北市○○區○○路000巷0弄0號501號
                    房                    
                    送達地址：新北市○○區○○街00號4
                    樓
上列被告因公共危險案件，經檢察官聲請以簡易判決處刑（110
年度偵字第38227號），本院判決如下：
    主  文
廖瑞鵬駕駛動力交通工具吐氣所含酒精濃度達每公升零點二五毫
克以上，處有期徒刑貳月，如易科罰金，以新臺幣壹仟元折算壹
日。
    事實及理由
一、本件犯罪事實、證據及應適用之法條，均引用如附件檢察官
    聲請簡易判決處刑書之記載。
二、爰審酌被告明知酒精成分對人之意識能力具有不良影響，酒
    後駕車對一般往來之公眾及駕駛人自身皆具有高度危險性，
    既漠視自己安危，尤罔顧公眾安全，於服用酒類後，吐氣所
    含酒精濃度達每公升0.53毫克，仍執意駕駛車輛，其行為對
    於交通安全所生之危害非輕，兼衡被告之素行（參本院卷之
    前案紀錄表）、智識程度、職業、家境等行為人生活狀況及
    被告犯後坦承犯行之態度等一切情狀，量處如主文所示之刑
    ，並諭知易科罰金之折算標準。
三、依刑事訴訟法第449條第1項前段、第3項、第454條第2項，
    刑法第185條之3第1項第1款、第41條第1項前段，刑法施行
    法第1條之1第1項，逕以簡易判決處如主文所示之刑。
四、如不服本判決，得自收受送達之日起20日內向本院提出上訴
    狀，上訴於本院第二審合議庭（須附繕本）。
本件經檢察官吳秉林聲請以簡易判決處刑。
中    華    民    國  110       年    6     月   30   日
                    刑事第二十六庭  法  官  徐蘭萍
上列正本證明與原本無異。
                                    書記官  石秉弘
中    華    民    國   110    年    6     月    30    日
附錄本案論罪科刑法條全文：
中華民國刑法第185條之3（第1項）
駕駛動力交通工具而有下列情形之一者，處 2 年以下有期徒刑
，得併科 20 萬元以下罰金：
一、吐氣所含酒精濃度達每公升零點二五毫克或血液中酒精濃度
    達百分之零點零五以上。
二、有前款以外之其他情事足認服用酒類或其他相類之物，致不
    能安全駕駛。
【附件】：
臺灣新北地方檢察署檢察官聲請簡易判決處刑書  
                                    109年度偵字第38227號
    被      告  廖瑞鵬  男  40歲（民國00年0月0日生）
                        住屏東縣○○市○○路000巷000弄0
                          ○00號
                        居新北市○○區○○路000巷0弄0號
                          501號房
                        送達地新北市○○區○○街00號4樓
                        國民身分證統一編號：Z000000000號
上列被告因公共危險案件，業經偵查終結，認為宜聲請以簡易判
決處刑，茲將犯罪事實及證據並所犯法條分敘如下：
        犯罪事實
一、廖瑞鵬於民國109年9月1日1時許，在新北市蘆洲區信義路某
    快炒店內飲用酒類後，竟仍於同日4時許，騎乘車牌號碼
    000- 0000號普通重型機車上路，欲返回其位在新北市○○
    區○○路000巷0弄0號501號房之居所。嗣於同日4時18分許
    ，行經至新北市蘆洲區集賢路224巷口，不慎與由林士傑所
    駕駛車牌號碼000-00號營業大貨曳引車發生擦撞，造成廖瑞
    鵬受有右上肢多處擦傷及右膝11公分撕裂傷等傷害(傷害部
    分未據告訴)，經警方到場處理，並於同日5時50分許，對廖
    瑞鵬施以呼氣檢測，測得其吐氣所含酒精濃度達每公升0.53
    毫克，而悉上情。
二、案經新北市政府警察局蘆洲分局報告偵辦。
        證據並所犯法條
一、上開犯罪事實，業據被告廖瑞鵬於警詢及偵查中坦承不諱，
    並有道路交通事故當事人酒精測定紀錄表、新北市政府警察
    局舉發違反道路交通管理事件通知單影本、道路交通事故現
    場圖、道路交通事故調查報告表㈠㈡各1份、監視器畫面翻
    拍照片、現場暨車損照片共16張附卷可憑，足證被告之任意
    性自白核與事實相符，被告犯嫌堪以認定。
二、核被告所為，係犯刑法第185條之3第1項第1款公共危險罪嫌
    。
三、依刑事訴訟法第451條第1項聲請逕以簡易判決處刑。
    此  致
臺灣新北地方法院
中    華    民    國   110    年    4     月     5    日
                              檢  察  官  吳秉林